【裁判字號】    95,訴,630
【裁判日期】    950403
【裁判案由】    毒品危害防制條例
【裁判全文】
臺灣高雄地方法院刑事判決               95年度訴字第630號
公  訴  人  臺灣高雄地方法院檢察署檢察官
被      告  乙○○
                    （現另案於臺灣高雄看守所羈押中）
上列被告因毒品危害防制條例案件，經檢察官提起公訴（95年度
毒偵字第955 、1033號），嗣被告就被訴事實為有罪之陳述，並
聽取當事人之意見後，本院合議庭裁定改依簡式審判程序由受命
法官獨任進行審判程序，並判決如下：
    主  文
乙○○連續施用第一級毒品，累犯，處有期徒刑拾月；扣案殘留
第一級毒品海洛因之注射針筒壹支，沒收銷燬之。又施用第二級
毒品，累犯，處有期徒刑伍月。應執行有期徒刑壹年貳月；扣案
殘留第一級毒品海洛因之注射針筒壹支，沒收銷燬之。
    事  實
一、乙○○前於民國89年間因施用毒品案件，經法院裁定送觀察
    、勒戒後，認無繼續施用毒品之傾向，於90年1 月17日執行
    完畢釋放，由臺灣高雄地方法院檢察署檢察官於90年1 月30
    日，以89年度毒偵字第8341號不起訴處分確定。又於90年間
    復因施用毒品案件，經本院裁定送觀察、勒戒後，認有繼續
    施用毒品之傾向，經裁定令入戒治處所施以強制戒治，而於
    91年5 月16日續執行徒刑出所，該毒品案件經起訴後，施用
    第一級毒品及第二級毒品部分，分別經本院判處有期徒刑6
    月、4 月確定，而另因贓物案件，經本院判處有期徒刑5 月
    確定，前開3 罪，經定執行刑應執行有期徒刑1 年2 月，於
    92年9 月8 日執行完畢。詎乙○○仍不知悔改，明知海洛因
    、甲基安非他命分別經公告列為毒品危害防制條例第2 條第
    2 項第1 款、第2 款之第一、二級毒品，不得非法持有、施
    用，仍不知悔改，於前開觀察、勒戒及強制戒治執行完畢釋
    放後5 年內，基於施用第一級毒品海洛因之概括犯意，先後
    於94年12月19日某時及同年月31日某時，在其位於高雄縣大
    寮鄉○○村○○路46號住處，以將海洛因加水置入針筒注射
    之方式，連續施用海洛因2 次；復另行基於施用第二級毒品
    甲基安非他命之犯意，於94年12月31日某時，在上開住處，
    以吸食器燒烤之方式，施用第二級毒品甲基安非他命1 次。
    嗣分別於94年12月19日下午5 時40分許，94年12月31日下午
    4 時20分許，分別在高雄縣林園鄉○○路與西溪路口、屏東
    縣東港鎮○○路上為警查獲，並扣得乙○○所有供犯罪所用
    殘留第一級毒品海洛因之注射針筒1 支。
三、案經高雄市政府警察局林園分局及屏東縣警察局東港分局報
    請臺灣高雄地方法院檢察署檢察官偵查起訴。
    理  由
壹、程序方面：
一、按除被告所犯為死刑、無期徒刑、最輕本刑為3 年以上有期
    徒刑之罪或高等法院管轄第一審案件者外，於法院行準備程
    序進行中，被告先就被訴事實為有罪之陳述時，審判長得告
    知被告簡式審判程序之旨，並聽取當事人、代理人、辯護人
    及輔佐人之意見後，裁定進行簡式審判程序；且受命法官行
    準備程序，與法院或審判長有同一之權限；又簡式審判程序
    之證據調查，不受刑事訴訟法第159 條第1 項、第161 條之
    2 、第161 條之3 、第163 條之2 及第164 條至第170 條規
    定之限制，刑事訴訟法第273 條之1 第1 項、第279 條第2
    項前段、第273 條之2 分別定有明文。
二、查本件被告乙○○所犯為死刑、無期徒刑、最輕本刑為3 年
    以上有期徒刑以外之罪，且非高等法院管轄第一審之案件，
    其於準備程序中就前揭被訴事實為有罪之陳述，經法官告知
    簡式審判程序之旨，並聽取公訴人及被告之意見後，本院認
    無不得或不宜改依簡式審判程序進行之處，爰依前揭規定，
    經本院合議庭裁定由受命法官獨任進行簡式審判程序，核先
    敘明。
貳、實體方面
一、上揭事實，訊據被告乙○○於警詢及本院審理中均坦承不諱
    ，且查：
（一）被告於94年12月19日，為警採尿送驗結果，呈嗎啡陽性反
      應之事實，而於94年12月31日，為警採尿送驗結果，呈嗎
      啡及甲基安非他命陽性反應；有台灣檢驗科技股份有限公
      司95年1 月5 日及95年1 月11日濫用藥物尿液檢驗報告（
      檢體編號：林偵334 號及東檢94311 號）2 紙在卷可稽，
      而94年12月19日為警查獲時扣案之注射針筒1 支，經送法
      高雄醫學大學附設中和紀念醫院檢驗結果，確呈海洛因陽
      性反應，有該院95年3 月14日報告編號0000－000 之檢驗
      報告1 紙在卷可佐，核均與被告自白相符，堪予採為論罪
      之證據，被告犯行洵堪認定。
（二）被告前於89年間因施用毒品案件，經法院裁定送觀察、勒
      戒後，認無繼續施用毒品之傾向，於90年1 月17日執行完
      畢釋放，由臺灣高雄地方法院檢察署檢察官於90年1 月30
      日，以89年度毒偵字第8341號不起訴處分確定。又於90年
      間復因施用毒品案件，經本院裁定送觀察、勒戒後，認有
      繼續施用毒品之傾向，經裁定令入戒治處所施以強制戒治
      ，而該毒品案件經起訴後判處有期徒刑確定後，被告於91
      年5 月16日因續執行徒刑而執行完畢，並於92年9 月8 日
      因徒刑執行完畢釋放，此有臺灣高等法院被告前案紀錄表
      及臺灣高雄地方法院檢察署被告刑案資料查註紀錄表各1
      份在卷可稽，其於執行觀察、勒戒及強制戒治執行完畢釋
      放後，5 年內分別再犯毒品危害防制條例第10條第1 項、
      第2 項之施用第一級、第二級毒品犯行，所為與毒品危害
      防制條例第23條第2 項之規定相符，依法即應予論科。
二、按海洛因、甲基安非他命，分別係毒品危害防制條例第2 條
    第2 項第1 款、第2 款所稱之第一級、第二級毒品，是核被
    告所為，係犯該條例第10條第1 項、第2 項之施用第一級、
    第二級毒品罪。被告持有第一級、第二級毒品海洛因及甲基
    安非他命，進而施用，其前後持有之低度行為均應為施用之
    高度行為所吸收，不另論罪。被告先後多次施用第一級毒品
    海洛因，時間緊接，方法相同，觸犯構成要件相同之罪名，
    顯係基於概括犯意為之，應依連續犯規定論以一罪，並依法
    加重其刑。查被告前因施用第一級毒品及第二級毒品，經本
    院分別判處有期徒刑6 月、4 月確定，而另因贓物案件，經
    本院判處有期徒刑5 月確定，並定其應執行之刑為有期徒刑
    1 年2 月，於92年9 月8 日執行完畢，有卷附臺灣高等法院
    被告前案紀錄表可按，其受有期徒刑之執行完畢，5 年以內
    再犯本件有期徒刑以上之2 罪，均為累犯，依法加重其刑，
    其中施用第一級毒品部分，並遞加之。又被告所犯上開2 罪
    間，犯意各別、行為互殊，觸犯構成要件相異之罪名，自應
    分論併罰。爰審酌被告經觀察、勒戒及強制戒治後，尚未能
    戒絕毒癮，足證前開保安處分措施實難矯治其惡性，再次施
    用第一級毒品海洛因及第二級毒品甲基安非他命而觸法，顯
    見其無悔改之意，意志不堅，一犯再犯，有失政府制定毒品
    危害防制條例之立法美意，本不宜寬貸，惟念其施用毒品乃
    自戕一己之身體健康，尚未害及他人，且施用期間為2 個月
    ，所生危害非大，又犯後坦承等一切情狀，分別量處如主文
    所示之刑，並定期應執行之刑，以資懲儆。
三、扣案之注射針筒1 支（因海洛因附著剝離不易，應將注射針
    筒視為海洛因毒品），殘留第一級毒品海洛因，已如前述，
    為被告所有，為供本件施用第一級毒品海洛因所用之物，此
    業經被告供陳在卷無訛，應依毒品危害防制條例第18條第1
    項前段之規定，不問屬於犯人與否，沒收銷燬之，至送驗時
    所耗損之毒品既已滅失，爰不另為沒收銷燬之諭知，附此敘
    明。
據上論斷，應依刑事訴訟法第273 條之1 第1 項、第299 條第1
項前段，毒品危害防制條例第10條第1 項、第2 項、第18條第1
項前段，刑法第11條、第56條、第47條、第51條第5 款，判決如
主文。
本案經檢察官甲○○到庭執行職務。
中    華    民    國    95    年    4     月    3     日
                  刑事第十五庭  法  官  陳筱蓉
以上正本證明與原本無異。
如不服本判決，應於收受送達後10日內向本院提出上訴書狀。
中    華    民    國    95    年    4     月    3     日
                                書記官  梁瑜玲
附錄本案論罪科刑法條全文：
毒品危害防制條例第10條
施用第一級毒品者，處六月以上五年以下有期徒刑。
施用第二級毒品者，處三年以下有期徒刑。


司法院資訊處製作；財團法人民間司法改革基金會備份。
